【裁判字號】    95,訴,37
【裁判日期】    950630
【裁判案由】    違反毒品危害防制條例
【裁判全文】
臺灣雲林地方法院協商程序宣示判決筆錄
公  訴  人  臺灣雲林地方法院檢察署檢察官
被      告  甲○○
指定辯護人  本院公設辯護人乙○○
上列被告因95年度訴字第37號違反毒品危害防制條例案件，經檢
察官提起公訴（94年度毒偵字第1374、2130號）及移送併辦（95
年度毒偵字第274、656號），經檢察官聲請法院改依協商程序而
為判決，本院認為適當，同意由受命法官獨任進行協商判決程序
，於中華民國95年6月30日下午3時50分在本院第二法庭宣示判
決，以代判決書，出席職員如下：
    法  官  李明益
    書記官  李達成
    通  譯  陳慧美
法官起立朗讀判決主文、犯罪事實要旨、處罰條文並告知上訴限
制、期間及提出上訴狀之法院，且諭知記載其內容：
一、主文：甲○○連續施用第一級毒品，累犯，處有期徒刑壹年
    伍月。扣案之第一級毒品海洛因合計淨重零點零玖公克及殘
    渣袋內重量不詳之海洛因，均沒收銷燬之。扣案包裝上開海
    洛因毒品之空袋個、塑膠吸管壹支、美娜水貳瓶、注射針
    筒陸支均沒收之。又施用第二級毒品，累犯，處有期徒刑捌
    月。扣案之殘渣袋內重量不詳之甲基安非他命沒收銷燬之，
    扣案之包裝上開甲基安非他命空袋壹個、塑膠分裝鏟壹支、
    吸食器壹組均沒收之。所處有期徒刑部分，應執行有期徒刑
    壹年拾壹月。
二、犯罪事實要旨：
    甲○○前因施用第一、二級毒品案件，經觀察、勒戒後，認
    有繼續施用毒品之傾向，為臺灣彰化地方法院裁定送強制戒
    治，嗣因戒治成效評定為合格，經同院裁定停止戒治，於民
    國89年6 月29日出所，並經臺灣彰化地方法院檢察署檢察官
    於89年11月27日以89年度戒毒偵字第1407、1408號不起訴處
    分確定；嗣又因施用第一、二級毒品案件，經檢察官聲請強
    制戒治並提起公訴，為本院於90年7 月25日合併判處有期徒
    刑1 年10月確定；強制戒治部分，嗣因戒治成效合格，經本
    院裁定停止戒治，而於90年12月20日出所（於91年6 月25日
    期滿），並接續執行另案所犯竊盜案件而經本院判處有期徒
    刑9 月及上開有期徒刑1 年10月，自90年12月20日刑期起算
    ，於93年1 月19日因縮短刑期假釋出獄，並於93年6 月23日
    縮短刑期假釋期滿，其未執行之刑，以已執行論。詎甲○
    ○猶未能戒除其毒癮，自上開強制戒治執行完畢釋放後，5
    年內復基於施用第一級毒品之概括犯意，自94年2 月間某日
    起，至95年2 月8 日上午10時許止，連續在雲林縣莿桐鄉○
    ○村○○路101 之5 號住處、莿桐鄉○○道路草寮及斗六市
    ○○○路「統一速邁樂」加油站廁所等處，以將第一級毒品
    海洛因摻水混合後置於注射針筒內，施打於鼠蹊部之方式，
    施用第一級毒品海洛因多次；另基於施用第二級毒品之犯意
    ，於94年7 月17日上午10時許，在上開住處，以將毒品甲基
    安非他命置於燈泡內燒烤後吸食其煙之方式，施用第二級毒
    品甲基安非他命1 次。嗣分別於：(一)94年7 月20日上午10時
    40分許，為警持本院法官核發之搜索票，至甲○○上開住處
    執行搜索，當場查獲甲○○所有供其施用第一級毒品之用之
    注射針筒4 支、海洛因殘渣袋1 只，及其所有供施用甲基安
    非他命之用之吸食器1 組、塑膠分裝鏟1 支、甲基安非他命
    殘渣袋1 只等物，經採尿送驗結果，呈嗎啡陽性反應；(二)於
    94 年11 月10日中午12時40分許，為警在斗六市○○○路「
    統一速邁樂」加油站廁所內，查獲甲○○施用毒品，並當場
    查扣甲○○所有供施用第一級毒品海洛因之注射針筒2 支、
    塑膠吸管1 支及美娜水2 瓶及第一級毒品海洛因1 包（淨重
    0.03 公 克，空包裝重0.37公克）等物，同日並經甲○○同
    意採集其尿液送驗，檢出毒品嗎啡之陽性反應；(三)於95年1
    月18日21時20分許，為警依毒品危害防制條例第25條第2 項
    規定採驗尿液，檢出毒品嗎啡陽性反應；(四)於95年2 月8 日
    17時30分許，在雲林縣斗六市○○路99號旁為警查獲，並扣
    得第1 級毒品海洛因1 小包（淨重0.06公克空包裝重0.31公
    克）。
三、處罰條文：刑事訴訟法第455 條之2 、第455 條之9 ，毒品
    危害防制條例第10條第1 項、第2 項、第18條第1 項前段，
    刑法第11條前段、第56條、第47條、第38條第1 項第2 款、
    第51 條第5款。
四、協商判決除有刑事訴訟法第 455條之 4第 1項第 1款於本訊
    問程序終結前，被告撤銷協商合意或檢察官撤回協商聲請者
    ；第 2款被告協商之意思非出於自由意志者；第 4款被告所
    犯之罪非第455條之2第 1項所得以協商判決者；第 6款被告
    有其他較重之裁判上一罪之犯罪事實者；第 7款法院認應諭
    知免刑或免訴、不受理者情形之一，及違反同條第 2項「法
    院應於協商合意範圍內為判決；法院為協商判決所科之刑，
    以宣告緩刑或二年以下有期徒刑、拘役或罰金為限」等情形
    外，不得上訴。
五、本件如得上訴且不服本判決時，得自收受宣示判決筆錄送達
    之日起十日內，向本院提出上訴狀（須附繕本），上訴於第
    二審法院。
六、依據刑事訴訟法第455條之9之規定，作成本宣示判決筆錄，
    以代判決書。
中    華    民    國    95    年    6     月    30    日
                  臺灣雲林地方法院刑事第五庭
                              書記官  李達成
                              法  官  李明益
以上正本證明與原本無異。
                              書記官  李達成
中    華    民    國    95    年    7     月    5     日


司法院資訊處製作；財團法人民間司法改革基金會備份。
